【裁判字號】    95,重訴,5
【裁判日期】    950518
【裁判案由】    毒品危害防制條例等
【裁判全文】
臺灣桃園地方法院刑事判決               95年度重訴字第5號
公  訴  人  台灣桃園地方法院檢察署檢察官
被      告  丁○○
                    （現於桃園看守所羈押中）
選任辯護人  黃欣欣律師
            林凱律師
上列被告因毒品危害防制條例等案件，經檢察官提起公訴（94年
度偵字第18306 號），本院判決如下：
    主  文
丁○○共同運輸第壹級毒品，處有期徒刑拾年，扣案之第壹級
毒品海洛因肆塊及第壹級海洛因貳小包（淨重陸佰參拾陸點伍公
克，純度百分之肆拾參點伍伍，純質淨重貳佰柒拾柒點貳公克，
空包裝袋重壹佰零伍點伍公克）均沒收銷燬之，扣案之塑膠花盒
貳個及快遞貨箱壹個均沒收。
    事  實
一、丁○○明知海洛因業據行政院公告列為第一級毒品及管制物
    品，不得持有、運輸及私運進口，竟與林學文共同基於運輸
    第一級毒品之犯意聯絡，同意以新台幣10萬元之代價，為林
    學文運輸第一級毒品海洛因，並約定於事成後給付報酬10萬
    元。林學文遂於民國94年10月18日前之某時，在大陸地區內
    某不詳地點，將第一級毒品海洛因4 塊夾藏在塑膠花盆後裝
    箱，並以國際包裹快遞之方式，寄送至丁○○位於台中縣潭
    子鄉○○村○○街19巷8 號住處，擬由丁○○收取包裹，再
    由林學文在大陸地區以電話指示某不詳之人前往丁○○上開
    住處取貨，以便將包裹內之海洛因分裝後販賣圖利。嗣於94
    年10月18日13時30分許，經警在桃園縣中正國際機場華儲快
    遞專區查獲上開貨物，並循線於翌日上午9 時30分許，在上
    址查獲簽收貨物之丁○○，並扣得上開第一級毒品海洛因4
    塊（包含在丁○○上開住處查扣之第一級毒品海洛因2 包，
    共淨重636.5 公克）、快遞貨箱2 個及塑膠花盆1 個等物。
二、案經內政部警政署航空警察局移送台灣桃園地方法院檢察署
    檢察官偵查起訴。
    理  由
一、訊據被告丁○○就上開犯罪事實於本院審理時坦承不諱，與
    證人丙○○於偵訊時之證述，及證人即查獲警員甲○○、乙
    ○○於本院審理時所為之證述等節互核一致，並有丁○○之
    旅客入出境紀錄查詢表2 紙（94年度偵字第18306 號卷第16
    頁）、鴻鵬速遞托運單2 紙（94年度偵字第18306 號卷第13
    至14頁）、X 光檢查儀注檢貨物報告表1 份（94年度偵字第
    1830 6號卷第20頁）、進口快遞貨物簡易申報單（94年度偵
    字第18306 號卷第21頁）、航空警察局查獲涉嫌毒品危害防
    制條例毒品初步鑑驗報告單（9 年度偵字第18306 號卷第22
    頁）、財政部台北關稅局94年10月18日北遞移字第09401001
    37號函1 份（94年度偵字第18306 號卷第23頁）、台北關稅
    局扣押貨物、運輸工具收據及搜索筆錄1 份（94年度偵字第
    18306 號卷第36頁）、內政部航空警察局搜索扣押筆錄1 份
    （94年度偵字第18306 號卷第49頁）、內政部警政署航空警
    察局扣押物品目錄表1 份（94年度偵字第18 306號卷第52頁
    ）、查獲涉嫌毒品危害防制條例毒品初步鑑驗報告單1 紙（
    94年度偵字第18306 號卷第53頁）、現場查獲照片50幀（94
    年度偵字第18306 號卷第54頁至66頁、第115 頁至119 頁）
    、法務部調查局94年12月29日調科壹字第08001035 9號鑑定
    通知書1 份（94年度偵字第18306 號卷第157 頁）等附卷可
    憑，復有第一級毒品海洛因4 塊及2 小包（淨重共636.5 公
    克）、裝運毒品所用之塑膠花盆1 個，快遞貨運箱及燈具各
    2 個等物扣案足參，被告自白與事實相符，本件被告運輸第
    一級毒品之事證明確，犯行洵堪認定。
二、查海洛因係毒品危害防制條例第2 條第2 項第1 款規定之第
    一級毒品，亦係行政院依懲治走私條例第2 條第4 項授權公
    告之甲類第四款管制進出口物品，依法不得持有、運輸或私
    運進口。核被告丁○○所為係犯毒品危害防制條例第4 條第
    1 項之運輸第一級毒品罪、懲治走私條例第2 條第1 項之私
    運管制物品進口罪。被告與同案被告林學文就上開二罪，有
    犯意連絡及行為分擔，為共同正犯。被告持有第一級毒品之
    低度行為，應為運輸之高度行為吸收，不另論罪。被告一行
    為同時觸犯上開2 罪，為想像競合犯，應依刑法第55條規定
    ，從一重之運輸第一級毒品罪處斷。又運輸海洛因係最輕本
    刑為無期徒刑之重罪，而被告此次所運輸之海洛因驗餘淨重
    636.5 公克，雖非微量，惟以運輸第一級毒品罪而言，其數
    量非甚鉅，與一般毒梟運輸毒品動輒以公斤計比較，其情節
    尚屬輕微；再依其所述，本件係因其家庭清貧，為牟取10萬
    元之報酬始鋌而走險，被告之犯罪情節應尚堪憫恕，即科以
    最輕之無期徒刑，仍嫌過重，爰依刑法第59條規定酌減其刑
    。審酌被告犯罪之動機、目的、私運毒品進入臺灣之海洛因
    數量非甚鉅、其犯罪後對於犯罪過程尚能坦白陳述，犯後態
    度尚良好等情狀，量處如主文所示之刑。扣案上述海洛因係
    屬第一級毒品，應依毒品危害防制條例第18條第1 項前段規
    定，諭知沒收銷燬之。扣案之快遞貨箱2 個及塑膠花盆1 個
    ，係同案被告林學文所有，用以運輸毒品所用之物，應依同
    條例第19條第1 項諭知沒收。至被告丁○○與同案被告林學
    文雖有約定報酬為10萬元，然被告丁○○尚未取得報酬，即
    為警查獲，本件被告丁○○並未因運輸毒品而獲取任何財產
    上之利益，附此敘明。
三、據上論斷，應依刑事訴訟法第299 條第1 項前段，毒品危害
    防制條第4 條第1 項、第18條第1 項前段、第19條第1 項，
    懲治走私條例第2 條第1 項、第11條，刑法第11條前段、第
    28條、第55條、第59條，判決如主文。
本案經檢察官柯怡如到庭執行職務。
中    華    民    國    95    年    5     月    18    日
                  刑事第五庭  審判長法  官  潘政宏
                                    法  官  邱滋杉
                                    法  官  周炳全
以上正本證明與原本無異。
如不服本判決，應於判決送達後十日內向本院提出上訴狀（應附
繕本），上訴於臺灣高等法院。
                                    書記官  陳夏施
中    華    民    國    95    年    5     月    19    日
附錄本件論罪科刑法條全文
毒品危害防制條例第四條第一項
製造、運輸、販賣第一級毒品者，處死刑或無期徒刑；處無期徒
刑者，得併科新台幣一千萬元以下罰金。
懲治走私條例第二條第一項
私運管制物品進口、出口逾公告數額者，處七年以下有期徒刑，
得併科新台幣三百萬元以下罰金。


司法院資訊處製作；財團法人民間司法改革基金會備份。
